【裁判字號】    99,易,350
【裁判日期】    990226
【裁判案由】    竊盜
【裁判全文】
臺灣板橋地方法院刑事判決               99年度易字第350號
公  訴  人  臺灣板橋地方法院檢察署檢察官
被      告  甲○○
上列被告因竊盜案件，經檢察官提起公訴（99年度偵字第2927號
），本院判決如下：
    主  文
甲○○竊盜，累犯，處有期徒刑肆月，如易科罰金，以新臺幣壹
仟元折算壹日。
    事  實
一、甲○○前因竊盜案件，分別經臺灣臺北地方法院及本院以98
    年度簡字第2023號、98年度易字第695 號判處有期徒刑3 月
    、4 月確定，上開案件經接續執行，於民國98年10月19日縮
    刑期滿執行完畢。詎仍不知悔改，竟意圖為自己不法之所有
    ，於99年1 月10日8 時23分許，在臺北縣三重市○○○路29
    0 號對面工地，徒手竊取春原營造股份有限公司所有放置在
    上開工地內之鋁板1 片得逞。嗣經警於同日9 時18分，在臺
    北縣三重市○○路與環河南路口查獲，並扣得鋁板1 片，始
    知上情。
二、案經乙○○訴由臺北縣政府警察局三重分局移送臺灣板橋地
    方法院檢察署檢察官偵查後起訴。
    理     由
一、程序方面：按被告以外之人於審判外之言詞或書面陳述，除
    法律有規定者外，不得作為證據；又被告以外之人於審判外
    之陳述，雖不符合同法第159 條之1 至第159 條之4 之規定
    ，但經當事人於審判程序同意作為證據，法院審酌該言詞陳
    述或書面陳述作成時之情況，認為適當者，亦得為證據。當
    事人、代理人或辯護人於法院調查證據時，知有第159 條第
    1 項不得為證據之情形，而未於言詞辯論終結前聲明異議者
    ，視為有前項之同意，刑事訴訟法第159 條第1 項及第159
    條之5 分別定有明文。經查，本判決下列所引用之各該被告
    以外之人於審判外之陳述（包含書面陳述），除公務員職務
    上製作之紀錄文書，並無顯不可信之情況，依刑事訴訟法第
    159 條之4 第1 款規定，有證據能力外，其餘亦屬傳聞證據
    部分，檢察官、被告於本院準備程序中均表示沒有意見，且
    迄於言詞辯論終結前亦未聲明異議。本院審酌上開證據資料
    製作時之情況，尚無違法不當及證明力明顯過低之瑕疵，亦
    認為以之作為證據應屬適當，故揆諸前開規定，爰依刑事訴
    訟法第159 條之5 規定，認前揭證據資料均有證據能力。
二、認定犯罪事實所憑之證據及理由：
    訊據被告對上開犯罪事實矢口否認，辯稱：鋁板係撿到云云
    。經查：上開事實業據證人與即被害人乙○○於警詢中證述
    遭竊情節歷歷。被告亦自承自己有進入他人之工地，而上開
    鋁板是置放於該工地之東西，要拿去賣錢等語，顯見上開鋁
    板非遺失物自明，俱徵被告前開辯解不足採信，此外，並有
    現場相片、贓物認領保管單在卷可參，本件事證明確，被告
    犯行堪以認定。
三、應適用之法律、科刑審酌事由：
    核被告如事實欄所為，均係犯刑法第320 條第1 項之竊盜罪
    被告有如事實欄所載之科刑及執行紀錄，此有其臺灣高等法
    院被告前案紀錄表在卷可稽，於5 年以內故意再犯本件有期
    徒刑以上之罪，為累犯，爰依刑法第47條第1 項之規定加重
    其刑。爰審酌被告如前科表所示之素行、犯罪動機、目的、
    手段、所竊取財物之價值及坦承犯行之犯後態度等一切情狀
    ，量處如主文所示之刑，並諭知易科罰金之折算標準，以示
    懲儆。末查，公訴人雖以被告多次竊盜等前科，復犯竊盜罪
    正由本院審理中，顯有犯罪習慣等為由，聲請刑前對被告宣
    告強制工作之保安處分云云。惟按依現行法僅關於竊盜犯、
    贓物犯有習慣性犯者，強制從事勞動，以養成正確之工作習
    慣及謀生觀念，使能適應社會生活，而達教化、治療之目的
    。行為人有無令入勞動場所強制工作之必要，應審酌其行為
    之常習性、嚴重性、危險性及對未來行為之期待性，依比例
    原則決定之，此有最高法院95年台上字第6571號判決可資參
    照。復按「應執行之刑未達1 年以上者，不適用本條例」。
    竊盜犯贓物犯保安處分條例第2 條第4 項亦定有明文，是法
    院審理竊盜、贓物案件時，若被告應執行之刑未達1 年以上
    者，自無從依該條例為強制工作之宣告。查被告固有如事實
    欄所述之竊盜前科，有前開臺灣高等法院被告前案紀錄表在
    卷可憑，惟本院審酌其本件竊盜犯罪情節、手段、所造成之
    損害，而犯罪情狀與所宣告之刑應符合比例原則之要求，認
    對其宣告主文所示之刑已足懲儆，則本件被告應執行之刑既
    未達1 年以上，參諸前揭規定，即不符宣告強制工作之要件
    ，附此敘明。
據上論斷，應依刑事訴訟法第273 條之1 第1 項、第299 條第1
項前段、刑法第320 條第1 項、第47條第1 項、第41條第1 項前
段，刑法施行法第1 條之1 ，判決如主文。
本案經檢察官賴建如到庭執行職務。
中    華    民    國    99    年    2     月    26    日
                  刑事第四庭    法  官  徐子涵
上列正本證明與原本無異。
如不服本判決，應於判決送達後10日內敘明上訴理由，向本院提
出上訴狀 (應附繕本) ，上訴於臺灣高等法院。其未敘述上訴理
由者，應於上訴期間屆滿後20日內向本院補提理由書「切勿逕送
上級法院」。
                                書記官  張桐嘉
中    華    民    國    99    年    2     月    26    日
附錄本案論罪科刑法條全文：
中華民國刑法第三百二十條
意圖為自己或第三人不法之所有，而竊取他人之動產者，為竊盜
罪，處五年以下有期徒刑、拘役或五百元以下罰金。
意圖為自己或第三人不法之利益，而竊佔他人之不動產者，依前
項之規定處斷。
前二項之未遂犯罰之。

司法院資訊處製作；財團法人民間司法改革基金會備份。
